【裁判字號】    98,易,2721
【裁判日期】    990129
【裁判案由】    竊盜
【裁判全文】
臺灣臺北地方法院刑事判決              98年度易字第2721號
公  訴  人  臺灣臺北地方法院檢察署檢察官
被      告  乙○○
上列被告因竊盜案件，經檢察官提起公訴（98年度偵字第20325號）
，嗣被告於審理中對於起訴之犯罪事實為有罪之陳述，經告以簡
式審判之意旨，並聽取當事人之意見後，經本院裁定進行簡式審
判程序，判決如下：
    主  文
乙○○竊盜，累犯，處有期徒刑柒月。又竊盜，累犯，處有期徒
刑柒月。應執行有期徒刑壹年。
    事  實
一、乙○○於民國95年間因施用第一、二級毒品及竊盜案件，經
    臺灣板橋地方法院以95年度訴字第3613號分別判處有期徒刑
    5月、4月，應執行有期徒刑8月，及拘役30日確定，嗣經同
    法院裁定減刑為有期徒刑2月15日、2月及拘役15日，徒刑部
    分定應執行有期徒刑4月確定，並於96年7月16日執行完畢。
    猶不知悔改，意圖為自己不法之所有，先於98年8月10日6時
    30 分許，在臺北市萬華區○○○路4號前騎樓下，見丙○○
    所有之車牌號碼PQA-175號機車電源未關，遂徒手竊取並騎
    乘離開，供己作為代步工具。次於同年8月20日下午2、3時
    許，在臺北市萬華區○○○路47號前之人行道上，見甲○○
    所有之車牌號碼3FN-066號機車鑰匙插在車上，遂竊取並騎
    乘離開，供己作代步之用。嗣於98年8月21日22時30分許，
    乙○○騎乘竊得之上開車牌號碼3FN-066號機車，行經臺北
    市萬華區○○○路241號前時，為警攔檢查獲，並扣得該機
    車、機車鑰匙5支、搖控器1個及磁卡1片，再經警帶同乙○
    ○前往臺北縣新莊市○○路177巷2號，扣得上開車牌號碼
    PQA- 175號機車。
二、案經臺北市政府警察局萬華分局移送臺灣臺北地方法院檢察
    署檢察官偵查起訴。
    理  由
一、本件被告乙○○所犯之罪，其法定刑非死刑、無期徒刑、最
    輕本刑為3年以上有期徒刑以外之罪，亦非高等法院管轄第
    一審案件，被告於本院審理中就被訴事實為有罪之陳述，經
    告知被告簡式審判程序之旨，並聽取檢察官、被告之意見後
    ，本院裁定進行簡式審判程序，依刑事訴訟法第273條之2規
    定0，本件證據調查，不受同法第159條第1項、第161條之2
    、第161條之3、第163條之1及第164條至第170條規定之限制
    ，合先敘明。
二、前開事實，業據被告乙○○迭於警訊、偵查及本院審理中坦
    承不諱，核與被害人丙○○、甲○○指述失竊情節相符，並
    有贓物認領保管單2份、臺北市政府警察局萬華分局漢中街
    派出所之搜索扣押筆錄、扣押物品收據及扣押物品目錄表、
    臺北市政府警察局萬華分局武昌街派出所之搜索扣押筆錄、
    扣押物品收據及扣押物品目錄表、車牌號碼3FN-066號機車
    及機鑰匙5支、搖控器1個及磁卡1片之照片4張、車牌號碼
    PQA-175號機車之照片2張及監視錄影擷取畫面2張在卷可稽
    ，足認被告之自白與事實相符，應可採信，從而本件事證明
    確，被告犯行堪以認定，應依法論科。
三、核被告所為，係犯刑法第320條第1項之竊盜罪。被告所犯二
    次竊盜罪，犯意各別，行為互殊，應予分論併罰。另被告有
    前揭事實欄所載之犯罪科刑及執行情形，有臺灣高等法院被
    告前案紀錄表存卷可參，5年以內故意再犯本件有期徒刑以
    上之罪，為累犯，應依刑法第47條第1項規定，加重其刑。
    爰審酌被告前因施用毒品案件，經臺灣板橋地方法院以96年
    度訴字第2108號判處有期徒刑7月確定，嗣經減刑為3月15日
    確定；因竊盜案件，經本院以96年度簡字第2850號判處有期
    徒刑4月確定；因竊盜案件，經本院以96年度易字第2717號
    判處有期徒刑6月確定，嗣經裁定與上開2罪定應執行有期徒
    刑1年確定，於96年11月20日入監執行；復因竊盜案件，經
    臺灣板橋地方法院以96年度易字第3491號判處有期徒刑4月
    、5月，定應執行有期徒刑7月確定，又因施用毒品案件，經
    臺灣板橋地方法院以96年度訴字第4140號判處有期徒刑8月
    確定，上開3罪，嗣經裁定定應執行有期徒刑1年2月確定，
    及因竊盜案件，經臺灣板橋地方法院以96年度簡字第6737號
    判處拘役50日確定，均接續執行，甫於98年7月9日因縮短刑
    期假釋出監，有臺灣高等法院被告前案紀錄表在卷可稽。其
    有多次竊盜前科，素行不佳，竟於假釋期間，不思悔改，不
    以正常營生之方式取得財物，對民眾財產及社會治安產生危
    害，兼衡被告犯後尚知坦承犯行，犯後態度尚可，及被害人
    丙○○、甲○○遭竊之物，已經取回等一切情狀，量處如主
    文所示之刑，並定其應執行刑。
依刑事訴訟法第273條之1第1項、299條第1項前段，第320條第1
項、第47條第1項、第51條第5款，刑法施行法第1條之1第1項、
第2項前段，判決如主文。
本案經檢察官楊展庚到庭執行職務。
中    華    民    國    99    年    1     月    29    日
                  刑事第十六庭  法  官  羅月君
上正本證明與原本無異。
如不服本判決應於收受送達後10日內向本院提出上訴書狀，並應
敘述具體理由；其未敘述上訴理由者，應於上訴期間屆滿後20日
內向本院補提理由書（均須按他造當事人之人數附繕本）「切勿
逕送上級法院」。
                                書記官  鄭淑丰
中    華    民    國    99    年    1     月    29    日
附錄本案論罪科刑法條全文
中華民國刑法第320條
（普通竊盜罪、竊佔罪）
意圖為自己或第三人不法之所有，而竊取他人之動產者，為竊盜
罪，處5  年以下有期徒刑、拘役或 5 百元以下罰金。
意圖為自己或第三人不法之利益，而竊佔他人之不動產者，依前
項之規定處斷。
前二項之未遂犯罰之。

司法院資訊處製作；財團法人民間司法改革基金會備份。
